Inventaris van het archief van de Raad voor Sociale Aangelegenheden in Indonesië, 1954-1958
Nationaal Archief, Den Haag
Indien u zich bevindt in de studiezaal en een tafelnummer heeft ontvangen kunt u dit nummer vermelden. Als u geen tafelnummer heeft kunt u tafelnummer 777 laten staan
Vervolgens bevestigt u uw reservering door deze te versturen.
Verwant materiaal
Beschikbaarheid van kopieën
Verwante archieven
Voor het archief van het Centraal Maatschappelijk Werkkantoor zij verwezen naar de inventaris van het Centraal Maatschappelijk Werkkantoor (2.27.01.02).
Bijlagen
Overzicht van geraadpleegde bronnen
Centraal Comité voor Kerkelijk en Particulier initiatief - Jaargangen 1953 - 1963.
Isonevo-rapport - De repatriëring uit Indonesië, een onderzoek naar de integratie van de gerepatrieerden uit Indonesië in de Nederlandse samenleving.
Kraak, J.H. - Rapport van het Instituut voor Sociaal Onderzoek van het Nederlandse Volk, getiteld Het proces van uitstoting uit Indonesië.
Meijer, Jhr. Ir. A. - Rapport getiteld De gerepatrieerde Nederlanders.
Trefpunt (orgaan voor de ambtenaren van het Ministerie) - Diverse jaargangen en een bijzondere uitgave van dit maandblad getiteld De eerste 10 jaren van het Ministerie 1952 - 1962.
Tijdschrift voor Maatschappelijk Werk - 5e jaargang, 10-8-1951. (Bijzonder nummer gewijd aan de repatriëring uit Indonesië)
Voorlichting van het Ministerie, Afdeling - Symposium over de repatriëring en algemeen maatschappelijke problemen.
Wassenaar-Jellema, Mr. H.C. - Relaas van de repatriëring van 1945 - 1966, getiteld Van Oost naar West, 's-Gravenhage, Staatsdrukkerij 1969.
Beknopt overzicht van de sociale zorg voor minvermogende Nederlanders in Indonesië en het verloop van de repatriëring van Nederlanders uit Indonesië naar Nederland, 1800 - 1954.
Periode 1800 - 1949
Voordat het gezag over Oost-Indië in Nederlandse handen kwam kende de inheemse samenleving geen armlastigen die door liefdadigheid gesteund moesten worden. Een ieder had door het eenvoudige feit dat hij binnen een groep was geboren deel in de rechten op grond die de adat hem toekende. Allen die niet konden werken ontvingen van die groep wat zij nodig hadden voor hun levensonderhoud. In dit autochtone cultuurpatroon kwam bedelarij als gevolg van armoede of werkloosheid niet voor.
Het contact met het Europese leven bracht voor de Indonesiër het hem onbekende loon naar arbeid. Werkloosheid, ziekte of ouderdom waren daardoor oorzaak dat de bedelarij haar intrede deed. In verband hiermede werden reeds in de eerste helft van de 19e eeuw voor de verzorging van armlastigen in enkele grote steden bedelaarshuizen ingesteld, ook wel Inrichtingen van Liefdadigheid genoemd. Als voorbeeld hiervan kan worden genoemd de Witte Kruiskolonie bij Salatiga.
Ten aanzien van het oprichten en exploiteren van de inrichtingen had de overheid zich op het standpunt gesteld dat het initiatief daartoe primair moest uitgaan van particulieren. De Overheid stimuleerde dat initiatief en zo nodig werd geholpen door het geven van aanvullende subsidies, of het beschikbaar stellen van gelden afkomstig uit opbrengsten van geldloterijen of inzamelingsacties. Enkele van de belangrijkste instellingen die vanaf 1905 de belangen behartigden van armlastigen waren o.a. de bekende Pro-Juventuteverenigingen, hoofdzakelijk werkzaam in het belang van het verwaarloosde kind. In 1920 opende het Zendingsgenootschap in Batavia een opvoedingsgesticht voor diegenen die niet in staat waren uit eigen middelen in het levensonderhoud te voorzien.
De Pa van der Steur Stichting te Batavia was werkzaam in het belang van het verwaarloosde kind van gemengd bloed. Verder het Parapattan Weezengesticht, het Protestantse Diaconie Weezen- en Armenhuis te Batavia en het Oudemannenhuis te Semarang. In 1941 had de Roemer Visscher Vereniging, welke in 1905 was opgericht, reeds afdelingen te Batavia, Bandoeng, Solo, Semarang en Madioen op Java, te Medan en Palembang op Sumatra.
De repatriëring was voor de Tweede Wereldoorlog een beperkt begrip, niet omvangrijk en bleef hoofdzakelijk beperkt tot pensioengerechtigden en militaire verlofgangers. Het uitbreken van de oorlog op 7 december 1941 bracht Nederlands-Oost-Indië binnen enkele maanden in Japanse handen. Het betekende voorlopig het einde van alle hulpverlening aan minvermogenden.
De Japanse bezetting bracht een groot deel van de Nederlandse gemeenschap in gevangenschap. Het beroepsleger en de gemobiliseerden werden direkt als krijgsgevangenen geïnterneerd, burgers ook vrouwen en kinderen, volgden spoedig. Zowel zij die geïnterneerd werden, als zij die buiten de kampen bleven, verloren voor het overgrote deel have en goed. Voor alle Nederlanders in Indonesië bracht de bezettingstijd veel ellende. Onder de meest erbarmelijke omstandigheden en door ondervoeding en mishandeling lieten ± 27.000 Nederlanders het leven.
Direkt na de oorlog in 1945 had het Nederlandsche Roode Kruis voorlopig de zorg op zich genomen om diegenen die niet rechtstreeks betrokken waren geweest in de oorlog, maar toch dringend hulp nodig hadden, op te nemen in opvangcentra, officieel genoemd "Instellingen van Armenzorg". Hiervan kan de instelling "Rustenburg" te Batavia als grootste worden genoemd. De hulp die gegeven werd, bestond hoofdzakelijk uit het geven van onderdak en het verstrekken van rijst en kleding en gold voor de gehele bevolking.
Geleidelijk werd deze taak door het Ministerie van Sociale Zaken en door de Indonesische instanties overgenomen. Er werd een begin gemaakt met het stabiliseren van de instellingen en het selecteren van de groep gesteunden en bejaarden, wezen en daklozen. Door het Ministerie van Sociale Zaken werden talrijke vooroorlogse particuliere verenigingen in de gelegenheid gesteld hulp te bieden. Het aantal van deze tehuizen was in 1948 gestegen tot 73.
Na de Japanse capitulatie werd door de onafhankelijkheidsbeweging van President Soekarno de Republiek Indonesia uitgeroepen. De jonge staat formeerde onmiddellijk strijdgroepen die de onafhankelijkheid moesten beschermen. Wapens werden op de Japanners veroverd. Deze strijdgroepen bestonden echter niet alleen uit door het onafhankelijkheidsideaal gegrepen jongeren, maar ook uit lieden die in de Japanse periode een tegen de blanken gerichte militaire opleiding hadden gekregen, hetgeen rampzalige gevolgen had voor de in de Europese woonwijken verblijvende Nederlanders. Velen lieten in die periode het leven door terreur en sluipmoord. Deze "besiap"-periode die in de grote steden op Java tot een zware terreur leidde was één van de gewichtigste aanleidingen voor de massa-repatriëring van Nederlanders uit Indonesië.
De Nederlandse Regering besloot alle oudere personen, weduwen en wezen en al diegenen die voor repatriëring in aanmerking wensten te komen zo spoedig mogelijk naar Nederland over te brengen.
Als aparte sector van de Repatriëringsdienst van het Militair Gezag werd de Repatriëringsdienst-Indië, gevestigd in Nederland, belast met de uitvoering van de repatriëring van Nederlandse onderdanen uit Indonesië. Het werk van deze dienst bestond uit het overbrengen van repatriërenden van Indonesië naar Nederland. Dit geschiedde gedeeltelijk per schip en gedeeltelijk per vliegtuig. De Repatriëringsdienst-Indië werd hierin bijgestaan door het Nederlandsche Roode Kruis. Aan boord werden de repatriërenden ingeschreven, van kleding voorzien en verzorgd door verpleegsters en kinderverzorgsters. De Dienst zag haar taak beëindigd op het ogenblik dat de passagiers in Nederland aankwamen.
Periode 1949 - 1952
De souvereiniteitsoverdracht op 27 december 1949 betekende het einde van de bestuurlijke taak van Nederland over Nederlands-Oost-Indië. Ingevolge de overgangsbepalingen voortvloeiende uit de souvereiniteitsoverdracht als organieke uitvoering van de Ronde Tafel Conferentie werden de bevoegdheden van het Commissariaat voor Indië, dat in feite optrad als Vertegenwoordiger van de Regering van Nederlands-Oost-Indië en ressorteerde onder het Ministerie van Koloniën overgedragen aan de Indonesische Republiek.
De behartiging van alle Nederlandse belangen in Indonesië werd opgedragen een het Ministerie van Buitenlandse Zaken. Met ingang van de datum van overdracht werd een Hoge Commissaris benoemd met de rang en diplomatieke status van Ambassadeur. Deze had als standplaats Djakarta.
In de grote steden Soerabaja, Bandoeng, Semarang, Bandjarmasin, Palembang, [...] en Surabaja werden de belangen van de Nederlandse onderdanen behartigd door plaatselijke commissariaten die onder het Hoge Commissariaat ressorteerden.
In bovenvermelde plaatsen functioneerden tevens lokale adviesraden die elk waren samengesteld uit personen afkomstig van de verschillende godsdienstige en levensbeschouwelijke richtingen en particuliere kringen. De taak van deze plaatselijke adviesraden was, het Hoge Commissariaat te adviseren over vraagstukken op het terrein van de sociale verzorging van Nederlanders in Indonesië.
Op 21 augustus 1951 werden deze adviesraden door het Hoofd van de Consulaire Afdeling van het Hoge Commissariaat mr. J.W. van Hoogstraten geïnstalleerd. Er werd geen taakomschrijving vastgesteld en voor de samenstelling werden geen officiële richtlijnen gegeven.
De sociale zorg aan minvermogende Nederlanders werd gaandeweg van de Indonesische instanties overgenomen, met dien verstande dat alle nieuwe zorggevallen naar de Sociale Afdeling van het Hoge Commissariaat werden verwezen.
Aanvankelijk betroffen het steunbehoevenden die tengevolge van het voortdurend stijgen van de kosten van levensonderhoud en het wegvallen van arbeidsmogelijkheden in moeilijkheden waren komen te verkeren. Zij kwamen ten dele voor opzending naar Nederland in aanmerking en kregen aanvullende steun op voorschotbasis in afwachting van het vinden van eigen inkomsten of voor het eventueel repatriëren naar Nederland.
Periode 1952 - 1954
Bij Koninklijk Besluit van 1 september 1952, (Staatsblad 460) werd het Ministerie van Maatschappelijk Werk ingesteld. Aan het nieuwe ministerie werden taken toegewezen, welke tevoren waren behartigd door de Ministeries van Binnenlandse Zaken, van Sociale Zaken en Volksgezondheid en van Unie zaken en Overzeese Rijksdelen. De taken welke van het Ministerie van Uniezaken en Overzeese Rijksdelen werden overgenomen waren:
De hulpverlening aan personen die uit Indonesië waren gekomen, alsmede aan hen die in Indonesië verbleven en het behandelen van zaken betreffende de overkomst van in Indonesië woonachtige Nederlanders, met behulp van door het Rijk te verstrekken voorschotten.
Voor het verdere verloop van de geschiedenis van de sociale zorg van minvermogende Nederlanders en hun repatriëring naar Nederland, zie de het begin van de inleiding van deze toegang.
Lijst van gebruikte afkortingen
A.O.O.R.
Algemene Oorlogsongevallen Regeling
B.E.N.I.
Stichting voor Behartiging Belangen Nederlanders in Indonesië
B.L.O.
Buitengewoon Lager Onderwijs
B.M.Z.
Afdeling Bijzonder Maatschappelijke Zorg
C.A.B.
Centraal College van Advies en Bijstand
C.C.K.P.
Centraal Comité van Kerkelijk en Particulier Initiatief
C.I.O. Cie.
Contact in Overheidszaken
C.K.O.
Centrale van Kapiteins en Officieren ter Koopvaardij
D.M.Z.
Dienst Maatschappelijke Zorg
G.W.
Garantiewet
Hansen-patiënten
Besmettelijke ziekte, lepra
H.C.
Hoge Commissariaat, Hoge Commissaris der Nederlanden
H.O.M.I.
Stichting tot Hulp aan Onze Mensen in Indonesië
I.E.V.
Stichting Indo-Eenheids Verbond
I.E.V.O.
Vrouwenvereniging van het I.E.V.
K.B.S.I.
Kongres Buruh Seluruh Indonesia
K.N.A.F.
Katholieke Nederlandse Arbeiders Federatie
K.N.I.L.
Koninklijk Nederlands-Indisch Leger
Koch-patiënten
Besmettelijke ziekte, t.b.c.
L.d.H.
Leger des Heils
Masjumi
Anti-communistische partij in Indonesië
MaWe
Ministerie van Maatschappelijk Werk
M.W.N.I.
Maatschappelijk Werk voor Nederlanders in Indonesië
N.C.W.I.
Nederlandse Christelijke Werknemersorganisatie in Indonesië
N.I.L.
Nederland-Indië-Liga
N.R.S.A.
Nederlandse Raad voor Sociale Aangelegenheden
N.U.
Anti-communistische partij in Indonesië
O.V.
Ouderdomsvoorziening
P.K.I.
Partij in Indonesië
P.M.I.
Partij in Indonesië
Rvb.
Rijksvoorschotbasis (R.V.-basis)
R.v.S.A.
Raad voor Sociale Aangelegenheden
R.V.V.
Tehuis Roemer Visscher Vereniging
S.I.H.A.N.I.
Stichting Individueel Hulpbetoon Nederlanders in Indonesië
S.I.W.O.
Samenwerkende Indische Werknemers Organisatie (de oude suikerbond)
S.M.V.
Stichting Medische Voorzieningen
T.A.C.
Technische Avond Cursus
V.B.
Vergunning Bewoning
V.O.V.
Vereniging Vreemdelingen Werknemers Sumatra (werknemersorganisatie)
W.N. (W.N.'s)
Warga Negara's
Beschrijving van de series en archiefbestanddelen
- Stukken van algemene aard, I.
  - Agenda's en notulen van vergaderingen met rayonhoofden., 1955 januari 24 - 1957 augustus 17; 1; 1 omslag
  - Agenda's en notulen van vergaderingen met maatschappelijk werksters, werkzaam op rayonkantoren, met als bijlagen ontwerpen van werkformulieren, 1956 mei; 2; 1 omslag
  - Agenda's van geheime stukken, 1955 februari 22 - 1957 december 7; 3; 1 omslag
  - Geleidebrieven ingekomen van het Hoge Commissariaat houdende opgaven van ingekomen en verzonden brieven., 1954 - 1957; 4; 1 omslag
  - Verslag van de 9e conferentie van het Hoge Commissariaat met de plaatselijke commissarissen., 1955 januari 31 - februari 1; 5; 1 omslag
  - Circulaires van het Hoge Commissariaat houdende instructies., 1954 - 1957; 6; 1 omslag
  - Archiefcode van het Ministerie van Buitenlandse Zaken, gebruikt voor de ordening der archiefbescheiden van de Raad., 1952; 7; 1 deel
- Stukken van bijzondere aard, II.
  - Betreffende het orgaan, A.
    - Algemeen, 1.
      - Interne circulaires van huishoudelijke aard, gericht aan alle afdelings- en bureauhoofden, 1956 juli 13 - 1957 oktober 28; 8; 1 omslag
      - Correspondentie met het Hoge Commissariaat betreffende het adresseren van afschriften van codetelegrammen, 1954 juni 10 - september 20; 9; 1 omslag
      - Stukken betreffende Securityvoorschriften en beveiliging van geheime stukken, 1954 oktober 26 - 1957 maart 8; 10; 1 omslag
      - Correspondentie tussen archiefambtenaren betreffende archief technische kwesties., 1955 februari 26 - oktober 22; 11; 1 omslag
    - De organisatie, 2.
      - Organisatieschema's van de Raad, 12; 2 stukken
      - Stukken betreffende de nieuwe organisatie van het maatschappelijk werk in Indonesië, 1954 - 1955; 13; 1 omslag
      - Correspondentie met het rayonhoofd van Semarang, betreffende de nieuwe organisatie van het maatschappelijk werk in Indonesië, 1955 augustus 10 - 1956 mei 19; 14; 1 omslag
      - Nota van G.G. van Leeuwen inzake de taak van de Raad in Indonesië, 1955 januari 13; 15; 1 stuk
      - Stukken betreffende de voorbereiding van de opheffing van de Raad en inkrimping van het personeel in verband met het beëindigen van de werkzaamheden in Indonesië, 1956 november 17 - 1957 november 26; 16; 1 omslag
      - Correspondentie betreffende de liquidatie van het Centraal Maatschappelijk Werkkantoor en het sluiten van het rayonkantoor te Soerabaja, met als bijlage een overzicht van het personeelsbestand, 1957 november 16 - 1958 januari 6; 17; 1 omslag
      - Stukken betreffende het regelen van bevoegdheden bij eventuele opheffing van de Raad in verband met de West-Irian-kwestie, 1957 november 25 - december 5; 18; 1 omslag
      - Correspondentie betreffende binnengekomen klachten van gesteunden over hulpverlening en medische bijstand door de Raad, 1954 december 30 - 1956 december 28; 19; 1 omslag
    - De financiën, 3.
      - Begrotingsstukken, kamerverslagen en stukken welke gediend hebben voor het samenstellen van de begroting van het Ministerie van Maatschappelijk Werk en de Raad, 1954 - 1957; 20; 1 doos
      - Circulaire inzake richtlijnen voor de uitvoering van financiële werkzaamheden, 1955 februari 15; 21; 1 stuk
      - Correspondentie met het Ministerie van Maatschappelijk Werk, betreffende delegatie van financiële bevoegdheden aan de Raad, 1956 februari 20 - 1957 januari 21; 22; 1 omslag
      - Circulaires van de afdeling Financiën aan de commissarissen en de rayonhoofden, betreffende het verlenen van bemiddeling voor betalingen in Nederland, 1955 juni 2 - 1956 juli 21; 23; 1 omslag
      - Correspondentie met het Ministerie van Maatschappelijk Werk, betreffende de verantwoordingen van salarissen, 1957 mei 15 - augustus 19; 24; 1 omslag
      - Correspondentie met het Ministerie van Maatschappelijk Werk, betreffende het verlenen van voorschotten aan personeelsleden., 1954 december 2 - 1956 oktober 21; 25; 1 omslag
      - Stukken betreffende het stopzetten van ontvangsten van stortingen, in verband met het aflossen van rupiaschulden, 1957 juli 2 - december 3; 26; 1 omslag
      - Correspondentie met het Ministerie van Maatschappelijk Werk betreffende financiële problemen bij gezinsdelegaties, 1954 juni 24 - 1957 juli 9; 27; 1 omslag
      - Stukken betreffende toekenning van ouderdomspensioenen aan uit Indonesië gerepatrieerde Nederlanders, betalingen van premies voor ouderdomsverzekeringen, 1956 maart 17 - 1957 januari 21; 28; 1 omslag
      - Stukken betreffende tegemoetkoming in de betalingen van verhoogde passagekosten, boord- en kadegelden door particulieren, 1956 augustus 13 - 1957 januari 29; 29; 1 omslag
    - De materiële voorzieningen, 4.
      - Stukken betreffende aankoop, verkoop en huur van gebouwen bestemd voor woon- en kantoorruimte voor ambtenaren van de Raad, 1954 mei 5 - 1955 september 10; 30; 1 omslag
      - Stukken betreffende een onderzoek naar de behoefte aan vervoermiddelen voor het rayonkantoor Djakarta, 1955 november 15 - december 1; 31; 2 stukken
    - De personeelszaken, 5.
      - Staten, houdende overzichten van het personeel werkzaam bij diensten van de Raad, 1956 april 1 - 1957 oktober 1; 32; 1 omslag
      - Correspondentie met het Ministerie van Maatschappelijk Werk en de rayonhoofden, betreffende de personeelsformatie, 1954 april 2 - 1957 november 21; 33; 1 omslag
      - Correspondentie betreffende de personeelssituatie bij het rayonkantoor te Bandoeng, 1956 februari 28 - 1957 december 10; 34; 1 omslag
      - Staten, houdende opgaven van de personeelsformatie bij het rayonkantoor te Djakarta, 1956 februari 29 - 1957 oktober 28; 35; 1 omslag
      - Overzichtstaten van personeelsleden welke in 1957 de dienst zullen verlaten, met bijlagen, 1956 december 14; 36; 1 omslag
      - Stukken betreffende het vaststellen van de salarissen van het personeel, werkzaam bij de Raad, 1956 mei 23 - 1957 oktober 24; 37; 1 omslag
      - Staten, houdende overzichten van ambtenaren werkzaam in de buitendiensten, 1956 mei 1; 38; 1 omslag
      - Correspondentie met de rayonhoofden betreffende het aanstellen van vrouwelijke administratieve krachten voor uitzending naar Nederlands Nieuw Guinea, 1955 september 1 - 1956 mei 16; 39; 1 omslag
      - Correspondentie met de Hoge Commissaris en met het Ministerie van Maatschappelijk Werk betreffende de diplomatieke status van het personeel werkzaam bij de Raad, 1954 juli 22 - 1955 juli 18; 40; 1 omslag
      - Correspondentie met het rayonhoofd van Soerabaja betreffende het opheffen van de post Bandjarmasin en de hiermede verband houdende personeelsvraagstukken, 1955 juni 16 - 1958 januari 9; 41; 1 omslag
      - Stukken betreffende voorstellen voor toekenning van Koninklijke Onderscheidingen, 1956 januari 3 - 1957 november 21; 42; 1 omslag
  - Stukken betreffende de samenstelling van Colleges van Advies en Bijstand en afschriften van hun vergaderstukken, B.
    - Het Centraal College van Advies en Bijstand, 1.
      - Stukken betreffende de oprichting en samenstelling van het College, 1954 november 18 - 1956 december 5; 43; 1 omslag
      - Agenda's en notulen van vergaderingen van de Raad en het Centraal College, met de plaatselijke Colleges van Advies en Bijstand, met convocaties. Afschriften., 1955 - 1957; 44; 1 omslag
      - Stukken betreffende mutaties van leden van het College, 1955 januari 18 - 1956 september 24; 45; 1 omslag
      - Verslag van I. Sluyter, lid van het Centraal College, van een inspectietocht langs tehuizen van ouden van dagen. Stencilafdruk., 1956 augustus; 46; 1 stuk
    - De plaatselijke Colleges van Advies en Bijstand, 2.
      - Bandoeng, a.
        - Besluiten van de Tijdelijk Zaakgelastigde der Nederlanden te Djakarta, tot ontslag van leden van het College. Afschriften., 1956 mei 24 - 1957 mei 20; 47; 2 stukken
        - Notulen van vergaderingen van het College. Stencilafdrukken., 1955 januari 28 - 1957 april 26; 48; 1 omslag
        - Brief van het rayonhoofd Bandoeng, mr. J.H. Stegeman, inzake het aanbieden van adressen voor het verzenden van notulen van vergaderingen, met apostille van drs. Bouricius, 1956 augustus 15; 49; 1 stuk
      - Bogor, b.
        - Besluiten van de Tijdelijk Zaakgelastigde der Nederlanden te Djakarta, betreffende aanstelling en ontslag van leden van het College, 1956 april 20 - juli 20; 50; 3 stukken
      - Djakarta, c.
        - Stukken betreffende de oprichting en samenstelling van het College, 1956 juni 23 - juli 9; 51; 2 stukken
        - Agenda's en notulen van de 1e - 40e vergadering van het College. Stencil afdrukken., 1955 februari 1 - 1957 juni 18; 52; 1 omslag
          Ontbreekt: Notulen van de 16e, 17e en 20e - 25e vergadering.
      - Malang, d.
        - Stukken betreffende de oprichting en samenstelling van het College, 1954 november 14 - 1957 november 28; 53; 1 omslag
        - Stukken betreffende benoeming en ontslag van leden van het College, 1956 juli 30 - 1957 november 16; 54; 1 omslag
        - Notulen van vergaderingen van het College. Stencilafdrukken., 1955 maart 28 - 1957 november 19; 55; 1 omslag
      - Semarang, e.
        - Stukken betreffende de samenstelling van het College, 1954 december 16 - 1957 augustus 16; 56; 1 omslag
        - Agenda' s en notulen van vergaderingen van.het College. Stencilafdrukken., 1955 januari 19 - 1957 september 2; 57; 1 omslag
      - Soerabaja, f.
        - Stukken betreffende de oprichting en samenstelling van het College, 1955 januari 1 - 1957 maart 7; 58; 1 omslag
        - Notulen van vergaderingen van het College. Stencilafdrukken., 1954 december 3 - 1957 oktober 2; 59; 1 pak
  - Het sociale werk in Indonesië en contacten met aanverwante instellingen, C.
    - Brief van mr. L.G. Gelpke, rayonhoofd van Bandoeng, inzake het intensiveren van contacten met Indonesische autoriteiten, 1955 maart 25; 60; 1 stuk
    - Rapport houdende verslag van een dienstreis van mr. M. Veldkamp, als vertegenwoordiger van de Raad, naar maatschappelijke instellingen, 1957 november 14; 61; 1 stuk
    - Stukken betreffende de oprichting van de "Stichting Nederland-Indië-Liga", 1956 mei 7 - juli 25; 62; 2 stukken
    - Stukken betreffende de oprichting van de "Stichting Individueel Hulpbetoon aan Nederlanders in Indonesië"., 1955 september 21 - november 29; 63; 1 omslag
      Hier bevinden zich nog dubbele in.
    - Stukken betreffende de oprichting en doelstelling van de "Stichting voor Medische Voorzieningen" te Djakarta., 1954 september 4 - 1957 november 20; 64; 1 omslag
    - Stukken betreffende wijzigingen van de statuten van de "Stichting Indo-Eenheids-Verbond", 1954, 1955, 1957; 65; 1 omslag
      Deze Stichting was gericht op de belangenbehartiging van de Indo-Europese bevolking.
    - Stukken betreffende de liquidatie van de "Stichting voor Behartiging Belangen Nederlanders in Indonesië", (B.E.N.I.) te Bandoeng, 1954 juni 16 - augustus 27; 66; 1 omslag
    - Stukken betreffende de oprichting van de "Stichting Cura" te Semarang, 1956 december 6 - 1957 oktober 18; 67; 1 omslag
    - Correspondentie betreffende "Stichting tot Hulp aan onze Mensen in Indonesië" (H.O.M.I.) te 's-Gravenhage, 1955 februari 5 - 1957 november 27; 68; 1 omslag
    - Correspondentie betreffende de liquidatie van de "Stichting Pelita" te Djakarta, 1954 december 12 - 1955 augustus 24; 69; 1 omslag